臺灣臺中地方法院刑事判決             100年度易字第1553號
公  訴  人  臺灣臺中地方法院檢察署檢察官
被      告  劉明祥
上列被告因竊盜案件，經檢察官提起公訴（99年度偵字第19632
號），本院判決如下：
    主  文
劉明祥犯竊盜罪，處有期徒刑參月，如易科罰金，以新臺幣壹仟
元折算壹日。
    事  實
一、劉明祥意圖為自己不法之所有，於民國99年6月3日晚間至同
    年月4日某時期間，在位於臺中縣東勢鎮（現改制為臺中市
    東勢區○○○路480之1號前葉玉春所使用農地內，徒手竊取
    葉玉春所有並裝置在該處之抽水馬達1只（價值約新臺幣[下
    同]7500元），得手後，旋於同年6月4日將上開所竊得物品
    出售予不知情之「銘山資源回收場」（址設臺中市○○區○
    ○路292號）人員李其翰，得款360元供己花用殆盡。嗣於99
    年6月8日9時30分許葉玉春至上揭農地發覺前開抽水馬達遭
    竊，乃前往附近資源回收場詢問有無出售中古抽水馬達，稍
    後在「銘山資源回收場」尋獲前開抽水馬達，隨即報警處理
    ，經警循線查悉上情。
二、案經葉玉春訴由臺中縣警察局（現改制為臺中市政府警察局
    ）東勢分局報告臺灣臺中地方法院檢察署檢察官偵查起訴。
    理  由
壹、認定犯罪事實所憑之證據及理由：
一、按被告以外之人於審判外之陳述，經當事人於審判程序同意
    作為證據，法院審酌該言詞陳述或書面陳述作成時之情況，
    認為適當者，亦得為證據；當事人、代理人或辯護人於法院
    調查證據時，知有第159條第1項不得為證據之情形，而未於
    言詞辯論終結前聲明異議，視為有前項之同意，刑事訴訟法
    第159條之5定有明文。查本件認定事實所引用之證據方法（
    包括證人之證述及文書等證據），已經本院於審理時提示被
    告劉明祥，被告劉明祥並不爭執其證據能力（見本院100年
    10月25日審判筆錄），揆諸前揭說明，可認為同意作為證據
    ，而本院審酌該等證人之證述及文書等證據作成時之情況，
    並無不宜做為證據之情事，自具有證據能力，而得採為證據
    ，先予敘明。
二、訊據被告劉明祥固坦承曾至「銘山資源回收場」出售抽水馬
    達，然矢口否認有何竊盜犯行，辯稱：伊賣給「銘山資源回
    收場」的抽水馬達，係老闆丁俊賢送給伊的，因為那個抽水
    馬達已經壞掉云云。
三、經查：
（一）證人即被害人葉玉春於99年6月11日警詢時證稱：伊於99
      年6月8日9時30分許到田裡要澆水，發現裝設在位於臺中
      縣東勢鎮（現改制為臺中市東勢區○○○路480之1號前抽
      水馬達失竊，損失金額為7500元，伊於99年6月2日上午還
      有使用抽水馬達，抽水馬達水管是綠色。而伊於99年6月8
      日12時30分許在位於臺中縣石岡鄉（現改制為臺中市石岡
      區○○○路292號「銘山資源回收場」發現所失竊抽水馬
      達，隨即於同日14時許報警並由警方陪同至「銘山資源回
      收場」查扣失竊抽水馬達等語（見警卷第4至5頁）；並於
      100年9月27日本院審理時具結證稱：伊詢問很多家回收場
      有無賣中古馬達，回收場回答沒有，但是伊在回收場門前
      發現所遺失的抽水馬達，就問回收場的人這個抽水馬達怎
      麼來的，對方回答是1個老人家拿來賣的，伊說這個馬達
      是伊的，他問有何證據，並說收購價380元，賣伊400元，
      伊想不知道是誰來偷的，買回去也會再被偷，就去報警，
      並帶警察去回收場，回收場的人提供收購馬達的資料，才
      知道是被告拿馬達去賣的。因為伊的抽水馬達上面水管是
      綠色，回收場的抽水馬達水管也是綠色，所以伊認定回收
      場的抽水馬達是伊的等語（見本院卷第63頁）。觀諸上開
      證人葉玉春先後於警詢及本院審理證述內容，已詳述其發
      現抽水馬達失竊，及在「銘山資源回收場」尋獲所失竊抽
      水馬達之過程。
（二）證人即「銘山資源回收場」人員李其翰於99年6月14日警
      詢時證稱：警方於99年6月8日14時50分許至「銘山資源回
      收場」內所查扣抽水馬達是伊收購的，伊查登記簿的結果
      ，是1名男子劉明祥於99年6月4日來變賣的，當時劉明祥
      有出示身分證，經伊查證無誤後有影印劉明祥身分證並登
      記，據伊查「銘山資源回收場」登記簿，其上記載劉明祥
      於99年6月4日除變賣抽水馬達1個重24公斤外，尚有紅雜
      銅4.9公斤等語（見警卷第7頁及背面）。經核上開證人李
      其翰證述其向被告劉明祥收購抽水馬達情形，與卷附「舊
      貨（資源回收業（公司）買入登記簿」記載：於6月4日向
      劉明祥買入馬達，金額360元等情（見警卷第14頁），大
      致相符。
（三）經核上開證人葉玉春先後證述內容，關於其發現抽水馬達
      失竊，及在「銘山資源回收場」尋獲所失竊抽水馬達之過
      程，大致相符，並與卷附照片顯示在「銘山資源回收場」
      所尋獲抽水馬達之水管，與證人葉玉春原裝設抽水馬達地
      點之水管，均係綠色乙節（見警卷第23頁），互核一致，
      且關於在「銘山資源回收場」尋獲抽水馬達後，經該回收
      場人員提供收購資料始知悉出賣人係被告等情，亦與前開
      證人李其翰證述內容大致相符，是上開證人葉玉春證詞，
      應堪採信。
（四）至被告辯稱其賣給「銘山資源回收場」的抽水馬達，係老
      闆丁俊賢所贈送云云。惟查：
    1.證人丁俊賢於99年12月29日偵訊時證稱：劉明祥之前係伊
      的員工，他從99年6月1日至9月27日在伊這邊做水電，經
      常跑高雄、臺南，6月5日有在太平、6月7日、19日有在草
      屯等語，並證稱：（有無交給他壞掉的馬達變賣？何時交
      付？）沒有，從來都沒有。（劉明祥在上次庭訊中稱他在
      6月4日拿去典當、變賣的馬達是你交給他的，你有何意見
      ？）伊從來沒有拿馬達給他賣，而且伊的馬達都是新的，
      沒有毀壞，所以他是說謊的等語（見偵查卷第19頁）。
    2.證人丁俊賢於100年9月13日本院審理時具結證稱：劉明祥
      之前有在伊這裡工作，伊有工作就會找他，但他不一定會
      接，依伊手上資料顯示他於99年9月28日以後就沒有再接工
      作等語，並具結證稱：（去年6月初劉明祥有無承接工作？
      ）劉明祥6月1、2、3日有工作，6月4日休假，6月5日也有
      工作。（在99年5、6月間，劉明祥與你一同工作時，你有
      無曾經送給他抽水馬達？）沒有，伊不可能送他抽水馬達
      ，抽水馬達壞掉伊會自己修理，如果業主要伊幫忙處理，
      伊就會幫業主修理或賣掉，如果業主沒有說，就是由業主
      自己處理等語，及具結證稱：（劉明祥的上班、下班時間
      為何？）早上8點上班，一般大概是下午5點下班。（你還
      記得99年6月1、2日劉明祥的工作地點在何處？）在高雄
      的楠梓。（99年6月1、2日時你們是住在高雄，還是通車
      當天來回臺中與高雄？）住在高雄，伊和劉明祥在高雄的
      工地搭帳篷過夜，伊和劉明祥於99年6月1、2、3日都在高
      雄工作，是6月3日晚上才回臺中。（為何你會對99年6月
      間的事情記得這麼清楚？）伊會把工作的情形記在桌曆上
      ，伊今天有把桌曆帶過來。（提示桌曆上6月1日記載「楠
      貴、祥各1」何意？）是指伊和劉明祥一起在楠梓工作1天
      ，「貴」是伊的偏名。（提示桌曆上6月2日記載「楠貴、
      祥各半」何意？）我和劉明祥一起在楠梓工作半天。（桌
      曆上6月3日記載「楠貴、祥各1」何意？）是指伊和劉明
      祥一起在楠梓工作1天。（依照你所提出的桌曆記載，你
      和劉明祥在6月1日至6月3日都在高雄楠梓工作，6月1、2
      日的晚上你是否都和劉明祥在工地搭帳篷過夜？）是的，
      不可能當天來回臺中和高雄，應該是6月3日工作結束後才
      會回臺中。（你剛剛說劉明祥在99年6月4日休息，那劉明
      祥於6月5日到8日有無工作？）6月5日在太平工作，6月6
      日休息，6月7日在草屯工作，6月8、9日休息。（6月5日
      在太平工作，你和劉明祥如何會合？）如果工地在中部地
      區的話，劉明祥可能自己開車到工地，也可能開車到伊大
      里的住處跟伊會合，現在伊不確定6月5日劉明祥是自己開
      車到工地還是開到伊的住處和伊會合。（劉明祥一般是什
      麼時間到工地或到你家跟你會合？）如果是到工地的話，
      就是8點到工地，如果到伊家就要提早一點，原則上就是
      8點要到工地。（如你剛剛所述，劉明祥6月6日休息，劉
      明祥休息的時候是否還需要到工地或是到你家？）不需要
      。（提示桌曆上6月4日記載「休」何意？）是指伊和劉明
      祥都休息。（提示桌曆上6月5日記載「太平貴、祥各1」
      何意？）伊和劉明祥一起在太平工作1天。（提示桌曆上
      6月6日記載「休」何意？）是指伊和劉明祥都休息。（提
      示桌曆上6 月7日記載「草貴、祥各半」何意？）伊和劉
      明祥一起在草屯工作半天。（提示桌曆上6月8日記載「休
      」何意？）是指伊和劉明祥都休息等語（見本院卷第39頁
      背面至第41頁背面）。
    3.觀諸上開證人丁俊賢先後於偵訊及本院審理證述內容，一
      再表示從未贈送被告抽水馬達，且關於99年6月1至4日被
      告工作情形，亦與卷附桌曆影本記載內容大致相符（見本
      院卷第44頁），是上開丁俊賢證述內容，應堪採信。足見
      證人丁俊賢從未贈送抽水馬達予被告，且被告於99年6月1
      至3日雖均在高雄工作，然於99年6月3日工作結束後隨即
      於當日晚間返回中部，翌日（即4日）休息亦無須前往他
      處工作。至被告所辯前詞，顯係事後卸責之詞，不足採信
      。
（五）綜上以析，足認被告劉明祥於99年6月3日晚間至同年月4
      日某時期間，在位於臺中縣東勢鎮（現改制為臺中市東勢
      區○○○路480之1號前被害人葉玉春所使用農地內，徒手
      竊取被害人葉玉春所有並裝置在該處之抽水馬達1只（價
      值約7500元），得手後，旋於同年6月4日將上開所竊得物
      品出售予不知情之「銘山資源回收場」（址設臺中市○○
      區○○路292號）人員即證人李其翰，得款360元供己花用
      殆盡。嗣於99年6月8日9時30分許被害人葉玉春至上揭農
      地發覺前開抽水馬達遭竊，乃前往附近資源回收場詢問有
      無出售中古抽水馬達，稍後在「銘山資源回收場」尋獲前
      開抽水馬達，隨即報警處理，經警循線查悉上情。
四、從而，本件事證明確，被告之上開竊盜犯行，堪以認定，應
    依法論科。
貳、所犯法條及刑之酌科：
一、核被告所為，係犯刑法第320條第1項之竊盜罪。
二、爰審酌被告正值壯年，不思以正當工作獲取財物，只顧一己
    便利之犯罪動機，及竊盜之手段、情節，以及竊得財物之價
    值等一切情狀，而量處如主文所示之刑，並諭知易科罰金之
    折算標準。
據上論斷，應依刑事訴訟法第299條第1項前段，刑法第320條第
1項、第41條第1項前段，刑法施行法第1條之1第1項、第2項前段
，判決如主文。
本案經檢察官鄒千芝到庭執行職務
中    華    民    國   100    年    11    月    8     日
                  刑事第五庭  法  官  賴秀雯
以上正本證明與原本無異。
如不服本判決，應於判決送達後10日內，向本院提出上訴狀。
                              書記官  鄭郁慈
中    華    民    國   100    年    11    月    8     日
附錄論罪科刑法條全文：
中華民國刑法第320條（普通竊盜罪、竊佔罪）
意圖為自己或第三人不法之所有，而竊取他人之動產者，為竊盜
罪，處5年以下有期徒刑、拘役或5百元以下罰金。
意圖為自己或第三人不法之利益，而竊佔他人之不動產者，依前
項之規定處斷。
前二項之未遂犯罰之。